【裁判字號】    98,交聲,763
【裁判日期】    980320
【裁判案由】    違反道路交通管理處罰條例聲明異議
【裁判全文】
臺灣臺北地方法院交通事件裁定         98年度交聲字第763號
原處分機關  臺北市交通事件裁決所
聲明異議人
即受處分人  甲○○
上列異議人因違反道路交通管理處罰條例案件，對於臺北市交通
事件裁決所中華民國98年2 月26日所為之處分（原處分案號：北
市裁申字第裁22-A00XLJ546號）聲明異議，本院裁定如下：
    主  文
異議駁回。
    理  由
一、原處分意旨略以：異議人即受處分人甲○○於民國98年1 月
    16日13時33分許，騎乘車牌號碼DED-409 號輕型機車，在臺
    北市○○○路○ 段北往南車道逆北向往新生北路1 段62巷行
    駛，於新生北路1 段62巷口處，因「不按遵行之方向行駛」
    違規，遭臺北市政府警察局警員舉發，並填製北市警交大字
    第A00XLJ546 號舉發違反道路交通管理事件通知單（下稱「
    舉發通知單」）。嗣異議人雖於應到案日期前提出申訴，惟
    經原處分機關函請舉發單位調查結果，仍認受處分人確有前
    開違規行為，原處分機關乃於98年2 月26日，依道路交通管
    理處罰條例第45條第1 款、第63條第1 項第1 款（漏列第1
    項第1 款），違反道路交通管理事件統一裁罰基準及處理細
    則第43條、第44條、第67條規定裁異議人罰鍰新壹幣（下同
    ）900 元，並記違規點數1 點。
二、聲明異議意旨略以：伊不知道那方向不能行駛，那天起伊就
    沒有再行駛那地方，伊年紀大、腳會痛才騎機車，因為那個
    地方沒有告示牌，處罰不對，為此聲明異議及請求撤銷原處
    分云云。
三、按駕駛人駕駛汽車，應遵守道路交通標誌、標線、號誌之指
    示，道路交通安全規則第90條定有明文。又按汽車駕駛人如
    不按遵行之方向行駛者，處新臺幣600 元以上1,800 元以下
    罰鍰；有前開情形者，記違規點數1 點，道路交通管理處罰
    條例第45條第1 款、第63條第1 項第1 款分別定有明文。另
    違反道路交通管理事件統一裁罰基準表明列「不按遵行之方
    向行駛」、第45條第1 款、期限內繳納或到案聽侯裁決者，
    處900元。
四、經查：
  (一)異議人於98年1 月16日13時33分許，騎乘車牌號碼DED-409
    號輕型機車，在臺北市○○○路○ 段北往南車道往新生北路
    1 段62巷方向行駛，於新生北路1 段62巷口為警攔停，並經
    警以其「不按遵行之方向行駛」違規而填製北市警交大字第
    A00XLJ546 號舉發通知單之事實，為異議人所不否認，且有
    北市警交大字第A00XLJ546 號舉發通知單在卷可稽，堪認屬
    實。
  (二)雖異議人辯稱：因為那個地方沒有告示牌，伊不知道那方向
    不能行駛云云，惟臺北市○○○路○ 段係高架橋路段，高架
    橋下的兩旁平面道路分別為北向南、南向北之單行道，且沿
    路均設有單行道之標誌，此乃曾經路過（駕駛車輛或搭乘車
    輛）該路段之人所週知之事，異議人自不可諉為不知，況異
    議人為警攔停當時為下午1 時33分許，天色明亮，異議人當
    然知悉其行向與其他車輛之行方相反，其往北逆向行駛於新
    生北路1 段北往南車道自屬明確，其前開所辯顯不足採信。
五、綜上所述，原處分機關以異議人不按遵行之方向行駛，依道
    路交通管理處罰條例第45條第1 款、道路交通管理事件統一
    裁罰基準及處理細則等規定，對異議人處以900 元罰鍰，並
    依道路交通管理處罰條例第63條第1 項第1 款（漏列第1 項
    第1 款）規定記違規點數1 點，於法並無不合。異議人執前
    詞而聲明異議，指摘原處分不當，非有理由，應予駁回。
據上論斷，應依道路交通管理處罰條例第87條第2 項、道路交通
案件處理辦法第19條，裁定如主文。
中    華    民    國    98    年    3     月    20    日
                              交通法庭法  官  林春鈴
以上正本證明與原本無異
如不服本裁定應於送達後5日內向本院提出抗告狀
                                      書記官  黃鈴容
中    華    民    國    98    年    3     月    20    日


司法院資訊處製作；財團法人民間司法改革基金會備份。
